# 请教陈版关于放弃分红股利的处理

提问人：qdyjl 时间：2022-07-28 11:23:00
陈版您好，一家外资公司分红后，由于外方原因分红款一直没有支付，外方的税已经代缴（国内大股东也未支付），经几年后双方股东达成一致，均放弃分红留作公司经营发展。这种情况是否构成前期会计差错呢？如非差错，放弃的应付股利计入资本公积，还是计入未分配利润合适呢？请指教。谢谢。

回答人：chenyiwei
这种情况不属于前期差错。在股东会或董事会未撤销以前年度的利润分配决议之前，应付股利应继续挂帐。如果股东会或董事会撤销了以前的利润分配决议，则在撤销决议当期从应付股利转回未分配利润。